臺灣桃園地方法院刑事判決　　　　　　　 94年度訴字第142號
公　訴　人　臺灣桃園地方法院檢察署檢察官
被　　　告　甲○○　男　31歲.
　　　　　　乙○○
共　　　同
指定辯護人　本院公設辯護人陳瑞明
上列被告因強盜等案件，經檢察官提起公訴（93年度偵字第18512號）
，本院判決如下：
    主  文
甲○○、乙○○共同連續意圖為自己不法之所有，攜帶兇器，以
強暴、脅迫至使不能抗拒，而取他人之物，甲○○處有期徒刑捌
年，乙○○處有期徒刑肆年。
    事  實
一、甲○○與乙○○係夫妻關係，二人竟共同基於意圖為自己不
    法所有之概括犯意聯絡，連續於：
  (一)民國93年11月6 日19時15分許，二人攜帶其所有膠帶、手套
    及他人所有玩具槍枝1 支等物品（均未扣案），在桃園縣桃
    園市敏盛醫院前，搭乘丙○○所駕駛車牌號碼902 ─ＭＦ號
    營業用小客車後，先要求丙○○驅車前往臺北縣林口，再向
    丙○○佯稱欲至臺北縣板橋市○○路附近，於前往該處途中
    乙○○即在車內後座將預藏外觀酷似真槍之玩具槍1 支（非
    兇器）交予乘坐於副駕駛座之甲○○，以此向丙○○炫耀二
    人擁有槍枝一事，而此時甲○○則向丙○○佯稱自己實係欲
    至臺北縣林口處與他人從事槍枝交易，再度要求丙○○駕車
    返回臺北縣林口，嗣於93年11月6 日22時許，丙○○搭載甲○○、乙○○二人返回桃園縣龜山鄉楓樹村之野狗收容中心
    附近時，甲○○、乙○○二人旋即對丙○○佯稱因不能讓他
    人看見槍枝交易過程，而必須將其身體綑綁並矇住眼睛，等
    待槍枝交易完成，會給予相當利益等語，丙○○不疑有他，
    表示同意後，即由乙○○戴上事先購入之手套，而以該計程
    車上之毛巾矇住丙○○雙眼，並以事先預藏之膠帶將丙○○
    綑綁在副駕駛座上，以此方式致丙○○不能抗拒，甲○○、
    乙○○二人隨即強行取走丙○○身上之皮夾〈內有身分證、
    信用卡、駕照、榮民證、健保卡、現金新臺幣（下同）200
    多元（起訴書誤載500 元）、中國信託金融卡等物〉及摩托
    羅拉Ｖ六０型行動電話1 支等物品〉。二人於強盜上揭財物
    得手後，又共同基於意圖為自己不法之所有之犯意聯絡，逼
    問丙○○所有中國信託銀行金融卡密碼，於知悉密碼後，二
    人再駕車載同被綑綁在車內之丙○○前往桃園縣桃園高中旁
    郵局，而由乙○○下車至自動提款機輸入丙○○之密碼，使
    提款機辨識系統對真正持卡人之識別陷於錯誤，而交付
    15,000元。嗣甲○○、乙○○二人將丙○○載至桃園縣桃園
    市○○街懷德駕訓班附近，即命丙○○在車內等候5 分鐘，
    二人則共乘預先停放於該處之機車逃逸。
  (二)於93年11月8 日19時10分許，甲○○、乙○○二人以前揭手
    法，在桃園縣桃園市○○街與中華路口搭乘戊○○所駕駛車
    牌號碼569 ─ＭＦ號營業用小客車後，二人即要求戊○○駕
    車前往臺北縣三峽附近，於前往該處途中，甲○○、乙○○
    二人並在車內對戊○○佯稱是要到某立法委員候選人競選總
    部去開槍，同時由乙○○在車內後座將預藏之前揭外觀酷似
    真槍之玩具槍1 支交予乘坐於副駕駛座之甲○○，以此向戊○○炫耀二人擁有槍枝一事，嗣車輛抵達臺北縣三峽長泰街
    處，甲○○隨即下車，並佯稱是要去開槍云云，未幾甲○○
    即返回車內。甲○○、乙○○二人又再度要求戊○○將車輛
    開往臺北縣板橋市○○路，途中二人在車上另向戊○○佯稱
    欲與他人從事槍枝交易，迨戊○○駕車行經桃園縣龜山鄉○○路楓樹國小附近時，甲○○見戊○○老實可欺乃向戊○○
    表示，其很配合，希望能主動被綑綁，否則以往常作法，乃
    是將其直接押住並強取財物等語，戊○○始知甲○○、乙○○二人之真正意圖係要強盜其財物，惟因無法辯識甲○○等
    二人前揭所持槍枝真偽情況下，心生畏懼，而聽任已戴上前
    揭手套準備犯案之乙○○先以計程車上之毛巾矇住雙眼，再
    以事先預藏之前揭膠帶將其綑綁在副駕駛座上，至完全不能
    抗拒，甲○○等二人即強行取走戊○○身上之現金3,000 元
    、手機2 支、身分證、健保卡、第一銀行金融卡等物。二人
    強盜上揭財物後，又共同基於意圖為自己不法之所有之犯意
    聯絡，逼問戊○○所有第一商業銀行金融卡密碼，於知悉密
    碼後，二人再駕車載同被綑綁在車內之戊○○前往桃園縣桃
    園高中旁郵局，而由乙○○下車至自動提款機，分4 次接續
    輸入戊○○之密碼，使提款機辨識系統對真正持卡人之識別
    陷於錯誤，而分別交付20,000元、2,000 元、20,000元、
    13,000元，共計55,000元。甲○○、乙○○於領得款項後將
    戊○○留置於該處，二人則共乘預先停妥於該處之機車離去
    。
  (三)於93年11月16日21時30分許，甲○○、乙○○二人在桃園縣
    桃園市○○路與健行路口搭乘丁○○所駕駛車牌號碼779 ─
    ＭＦ號營業用小客車後，二人即要求丁○○駕車前往桃園縣
    龜山鄉幸福社區，於前往該處途中，即由乙○○在車內後座
    將預藏前揭外觀酷似真槍之玩具槍1 支交予乘坐於副駕駛座
    之甲○○，以此向丁○○炫耀二人擁有槍枝一事。嗣車輛抵
    達幸福社區○○○街後，甲○○隨即下車並走入某巷內，未
    幾丁○○則聽見巷內傳出「碰」聲響，迨甲○○返回車內，
    二人又要求丁○○駕車前往臺北縣板橋市○○路，嗣因故再
    折返回幸福社區附近，直至93年11月17日凌晨2 時許，甲○○又向丁○○佯稱自己實係要去綁人，並聲稱丁○○已然知
    情，不能離去，僅能配合，等事成之後，會給予好處等語，
    丁○○因無法辯識甲○○等二人前揭所持槍枝真偽情況下，
    乃聽任已戴上前揭手套準備犯案之乙○○以事先預藏之膠帶
    將其綑綁在副駕駛座上，嗣丁○○發覺有異，詢問甲○○之
    真正意圖為何時，乙○○即逕自後座遞交長刀1 把（未扣案
    ）予甲○○，而甲○○並持該把長刀指向丁○○，喝令交出
    財物，以上開此方式強暴、脅迫丁○○，致丁○○心生畏懼
    至完全不能抗拒，而聽任甲○○等人強行取走其身上皮包1
    個（內有信用卡、健保卡、現金1,000 元及第一銀行金融卡
    ）及摩托羅拉手機2 支等物品。二人強盜上揭財物後，又共
    同基於意圖為自己不法之所有之犯意聯絡，逼問丁○○所有
    第一商業銀行金融卡密碼，於知悉該密碼後，二人再駕車載
    同被綑綁在車內之丁○○前往桃園縣桃園高中旁郵局，而由
    乙○○下車至自動提款機，分3 次接續輸入丁○○之密碼，
    使提款機辨識系統對真正持卡人之識別陷於錯誤，而分別交
    付20,000元、20,000元、19,000元，共計59,000元。甲○○
    、乙○○領得款項遂將丁○○載至桃園縣桃園市○○路與鹽
    務路口，並以預藏之前揭膠帶矇住丁○○雙眼後，再共乘預
    先停放該處之機車離去。嗣經警循線於93年11月18日22時20
    分許，在桃園縣桃園市○○街18巷1 號2 樓查獲乙○○，並
    起獲前述丙○○遭強盜之摩托羅拉Ｖ六０型行動電話1支 ；
    再於93年11月28日18時，經警拘提甲○○到案而循線查悉上
    情。
二、案經桃園縣政府警局龜山分局報請臺灣桃園地方法院檢察署
    檢察官偵查起訴。
    理  由
一、訊據被告二人固不否認有於上開時、地攜帶膠帶、手套及外
    觀酷似真槍之玩具槍1 支分別搭乘被害人丙○○、戊○○、
    丁○○三人所駕駛之計程車，並將被害人丙○○等三人以膠
    帶綑綁在副駕駛座上後取走其等身上之金融提款卡等財物，
    且於獲悉金融卡密碼，二人旋即分別前往自動提款機提領被
    害人丙○○存款15,000元、提領被害人戊○○存款55,000元
    、提領被害人丁○○存款59,000元得手之事實，惟均矢口否
    認有何強盜及以不正方法由自動付款設備詐取財物之犯行，
    俱辯稱：伊等是以詐騙之方式讓被害人丙○○等三人同意被
    綑綁，並無使用暴力手段，且是被害人丙○○等三人要求伊
    等別傷害他們而主動給付財物並告知金融卡密碼，應不構成
    強盜罪。另伊等確實未曾持刀強暴被害人丁○○交付財物，
    更未取走其皮包內現金1,000 元云云。然查：
  (一)上揭犯罪事實，業據證人即被害人丙○○、戊○○、丁○○
    分別於警訊、偵查及本院審理中（證人丙○○部分見93年度
    偵字第18512 號偵查卷第18頁以下、第78頁以下、本院94年
    3 月24日審判筆錄，證人戊○○部分見93年度偵字第18512
    號偵查卷第23頁以下、第80頁以下、本院94年3 月24日審判
    筆錄，證人丁○○部分見93年度偵字第18963 號偵查卷第45
    頁以下、93年度偵字第18512 號偵查卷第81頁以下、本院94
    年3 月24日審判筆錄）；證人即查獲本案警員扶植文於偵查
    中證述明確（93年度偵字第18512 號偵查卷第88頁以下），
    並有通聯調閱查詢單1 份、贓物領據1 份、照片2 張、中國
    信託商業銀行存款存摺明細1 份、第一商業銀行活期儲蓄存
    款存摺1 份、中國信託商業銀行94年1 月5 日中信銀行作業
    00000000009 號函1 份、第一商業銀行北桃園分行94年1 月
    7 日一北桃字第373 號函1 份及第一商業銀行北桃園分行94
    年1 月7 日一北桃字第372 號函1 份在卷可稽。
  (二)雖被告二人辯稱是證人丙○○同意讓伊等綑綁後主動給付財
    物並告知金融卡密碼，應不構成強盜罪云云。惟查：
  依證人丙○○於偵查中證稱：到案發地斜坡後，被告二人向
    伊佯稱欲與他人進行槍枝交易，不能讓他人看到，伊就相信
    ，並讓被告二人先以毛巾矇住雙眼，再以膠帶綑綁在副駕駛
    座上。之後，被告二人即開始搜伊身體，拿取手機、中國信
    託銀行金融卡、身分證等財物並問伊金融卡密碼，且伊係因
    遭被告二人綑綁很害怕始告訴被告二人金融卡密碼等語（見
    93年度偵字第18512 號偵查卷第79頁）；於本院審理中再證
    稱：「他們說要把我的眼睛矇起來，‧‧‧，我完全相信他
    們，就答應他們用我的毛巾先把眼睛矇起來，他們用白色透
    明封口袋先把我的脖子固定在助手座椅背上，然後又把我的
    身體及手都綑起來。」、「他們就開始搜我的身，‧‧‧被
    告甲○○就逼問我就這麼多錢，我說今天生意不好，他就開
    始問我行車駕照放在哪裡，我說在座椅下的小書包內，他們
    找到我的中國信託提款卡，甲○○就逼問我密碼是多少，我
    就告訴他密碼，‧‧‧」、「（剛才你說甲○○逼問你密碼
    ，他有無說你不告訴他密碼要對你如何？）沒有。但是在那
    種情況下，我都被綑綁了，我很害怕，我只好配合他說的，
    我不想他加害我。」等語（見94年3 月24日審判筆錄），雖
    可推知本案證人丙○○確實因誤信被告二人所佯稱欲從事槍
    枝交易行為，不得讓他人窺見，而自願讓被告二人矇住眼睛
    並綑綁在副駕駛座上以限制其行動自由，要屬無疑。
  又被告二人縱係經證人丙○○同意下將其綑綁，然再依證人
    丙○○證稱係因遭綑綁後害怕，始交付財物，如前所述，參
    以一般人對於身份證件、駕照、金融卡、金融卡密碼等財物
    ，莫不嚴加妥善收執，以防被竊，如無特殊理由，更不會任
    意交付他人及證人丙○○於是時既已遭被告二人矇住眼睛並
    綑綁在副駕駛座上之情勢，已足使證人丙○○產生若不配合
    交付財物，將有立即危險之認知等情，足見被告二人取得證
    人丙○○之上開物品並非基於證人丙○○之主動交付財物，
    而係證人丙○○於遭綑綁限制行動自由後，因畏懼被告二人
    恐對其不利並於完全不能抗拒之情況下，始任由被告二人強
    行取走其身上財物並告知金融卡密碼，至為灼然。
  按刑法強盜罪之成立，需以強暴、脅迫、藥劑、催眠術或他
    法為手段，致使他人不能抗拒，而強取或迫使他人交付其物
    始得成立，若行為人所使用之手段，尚未達於使人不能抗拒
    之程度者，即無從成立強盜罪；又所謂不能抗拒，指行為人
    所施於被害人之強暴、脅迫或他法手段，足以抑壓被害人之
    抗拒，而使被害人身體上或精神上處於不能抗拒之狀態而言
    。本案被告二人既係利用證人丙○○受其詐騙而處於遭綑綁
    至不能抗拒之情況下，強行取走其財物之行為，如前所述，
    自屬刑法第328 條第1 項所稱之以「他法」，至使不能抗拒
    而強取他人之物之強盜行為甚明，被告辯並不構成強盜罪云
    云，顯有誤會，不足採信。
  (三)被告二人又一再辯稱：伊等是以詐騙之方式讓證人戊○○、
    丁○○二人同意被綑綁，並無使用暴力手段，且是被害人戊○○、丁○○等人主動給付財物並告知金融卡密碼。另伊等
    確實未曾持刀強暴被害人丁○○交付財物，亦未拿取其皮包
    內現金1,000 元云云。惟查：證人戊○○係因被告二人持槍
    枝向證人戊○○表示，其很配合，希望能主動被綑綁，否則
    以往常作法，乃是將其直接押住並強取財物等語，證人戊○○在無法辯識被告二人所持槍枝真偽情況下，而聽任被告二
    人之綑綁，證人丁○○則係因被告二人佯稱要從事綁架他人
    行動，並聲稱證人丁○○已知情，僅能配合等語，證人丁○○因無法辯識被告二人所持槍枝真偽情況下，乃聽任被告二
    人以事先預藏之膠帶將其綑綁在副駕駛座上，嗣證人丁○○
    發覺有異，被告二人即持預藏之長刀指向丁○○，均以上開
    此方式強暴證人戊○○及強暴、脅迫證人丁○○，致證人戊○○、丁○○二人心生畏懼至完全不能抗拒而強取財物並逼
    問金融卡密碼後，分別提領證人戊○○、丁○○存款等情，
    業經證人戊○○於警訊中證稱：被告二人搭乘伊計程車，並
    對伊說「司機請直接讓我綁等語」，伊沒有反抗就坐到副駕
    駛座上，而由被告乙○○以毛巾矇住伊眼睛並綑綁在椅背上
    等語（見93年度偵字第18512 號偵查卷第21頁以下）；於偵
    查中證稱：被告二人搭乘伊計程車後，佯稱是要到某立法委
    員候選人競選總部去開槍，被告乙○○就由後方拿了槍交給
    被告甲○○，被告甲○○在三峽長泰街下車後，並稱要去開
    二槍云云，返回車內後，伊開車到桃園縣龜山鄉○○路楓樹
    國小附近時，被告甲○○即向伊表示，叫伊不要反抗，讓他
    們綁，被告二人就直接將伊綑綁在副駕駛座上並矇住眼睛，
    接著二人就開始搜伊身上及車上財物。被告拿了手機、身份
    證、健保卡、現金、金融卡等財物後並強問我金融卡密碼，
    我因害怕就告訴被告二人真正金融卡密碼號碼，被告二人提
    領了55,000元等語（見93年度偵字第18512 號偵查卷第80
    頁）；於本院審理中再證稱：「‧‧‧（被告乙○○）並從
    後座遞壹個東西給甲○○，我有瞄了一下，是用透明塑膠袋
    裝著的，好像是槍枝的東西，所以我相信他們二人身上是有
    槍的。‧‧‧他（即被告甲○○）告訴我說我今天很配合他
    ，所以今天讓我主動給他綁，不然依照他以前的作法是直接
    就押了。我就說好，因為我很怕他，我就給甲○○綁」、「
    被告綁好我後，就開始搜我的身。」等語（見本院94年3 月
    24日審判筆錄），證人丁○○於警訊中證稱：在桃園縣龜山
    鄉幸福社區時被告甲○○就拿膠帶將伊綑綁起來並讓伊坐在
    副駕駛座上，且被告甲○○並拿刀及手槍叫伊把錢拿出來，
    被告二人於取得皮包內之身份證、金融卡、信用卡、現金
    1,000 元等財物，還詢問金融卡密碼，伊因害怕始將該金融
    卡密碼告知被告甲○○等語（見93年度偵字第18936 號偵查
    卷第46頁）；於偵查中證稱：伊搭載被告二人至桃園縣幸福
    社區後，被告甲○○即下車，有聽到「碰」聲響，伊看到被
    告甲○○手上拿這槍跑回車上。後來被告甲○○叫伊坐到副
    駕駛座上，伊不肯，被告甲○○還拿出刀子出來，叫伊不要
    亂來。伊被綁在副駕駛座上時，被告二人就開始搜索財務，
    取得皮包內現金1,000 元、手機、信用卡、健保卡、金融卡
    後，並拿刀逼問伊金融卡密碼，結果被被告二人提領了
    59,000元等語（見93年度偵字第18512 號偵查卷第81頁以下
    ）；於本院審理中再證稱：「‧‧‧到了幸福社區，甲○○
    說他要先下車一下，在甲○○要下車前，我有看到乙○○在
    後座拿壹把槍交給坐在前座的甲○○，甲○○拿了槍才下車
    進入巷子，約隔五分鐘，我聽到巷子裡「砰」的一聲像槍聲
    ，‧‧‧甲○○就叫我配合他，把我的手綁起來，脖子用膠
    帶綁在椅背後面，但我的眼睛沒有被矇住。」、「‧‧‧約
    隔了十幾分鐘我覺得不對，我就問甲○○你到底要幹嘛，這
    時甲○○就把車子停在路邊，乙○○從後座拿一把刀出來交
    給甲○○，甲○○就把刀對著我，但沒有碰到我，槍還插在
    腰際上，刀身約35公分，很兇的對我說把錢拿出來，這時我
    很害怕，因我整個人都被綁住了，我就讓他把我身上的皮包
    拿走，‧‧‧我皮包裡有證件、健保卡、信用卡及現金壹仟
    元。甲○○拿走我的皮包之後，叫我告訴他密碼，我就把密
    碼告訴他，‧‧‧」、「‧‧‧因為他們有拿刀，而且我認
    為他們身上有槍我才不敢抵抗。」等語明確（見94年3 月24
    日審判筆錄），且衡諸現今社會治安敗壞，計程車司機遭不
    良乘客持槍枝或刀械殺傷並洗劫財物之新聞，時有耳聞，而
    證人戊○○、丁○○既係以駕駛計程車為業，對此自當已有
    高度警覺，處處謹慎、小心，應無妄加聽任乘客之言而自陷
    己身於危險之中之理，是證人戊○○、丁○○二人所為前揭
    證述並無違背常情之處，而堪採信。至證人丙○○縱令確係
    因誤信被告二人所言欲從事槍枝交易，不得讓他人窺見而同
    意讓被告二人矇住雙眼並為綑綁，如前所述，然此僅為證人
    丙○○個人遭詐騙之結果，實不得以此即遽認證人證人戊○○、丁○○前揭證言皆屬虛假。況被告二人亦不否認與證人
    戊○○、丁○○間並無恩怨關係，再參以證人丁○○於前後
    多次審偵、審程序中均一致指稱被告二人確實曾出示刀械為
    強暴、脅迫行為，並取走其皮包內現金1,000 元情節，益徵
    證人戊○○、丁○○上開證言，應屬實情。是被告二人辯稱
    亦是以詐騙方式讓證人戊○○、丁○○二人同意被綑綁，並
    無對該二人使用暴力手段，更未持刀強暴證人丁○○，均是
    證人主動交付財物並告知金融卡密碼，及未拿取證人丁○○
    皮包內現金1,000 元云云，已不可採信。
  (四)綜上所述，被告二人上開所辯，均無足採，本件事證明確，
    被告犯行堪予認定，應依法論科。
二、查本案被告二人持以強盜之長刀1 把，雖未扣案，惟該刀長
    約35公等情，已據證人丁○○陳明在卷（見本院94年3 月24
    日審判筆錄），應為質地堅硬之工具，無論被告主觀上是否
    旨在行兇抑僅用以強盜，在客觀上既具有行兇之危險性，均
    屬兇器之一種。故核被告甲○○、乙○○二人於如犯罪事實
    欄(一)、(二)所為均係犯刑法第328 第1 項之普通強盜罪及第
    339 條之2 第1 項之以不正方法由自動付款設備詐欺罪；於
    如犯罪事實欄(三)所為係犯刑法第330 條第1 項之攜帶兇器強
    盜罪及第339 條之2 第1 項之以不正方法由自動付款設備詐
    欺罪。公訴人起訴雖認被告二人於如犯罪事實欄(三)所示之強
    盜行為係犯刑法第328 條第1 項之普通強盜罪嫌，惟經本案
    蒞庭檢察官於94年3 月24日審理程序中已當庭變更此部分起
    訴法條為刑法第330 條第1 項之攜帶兇器強盜罪，併此敘明
    。又被告二人分持證人戊○○、證人丁○○之金融卡接續多
    次提領款項之行為，均各屬實質一罪。被告二人間有犯意之
    聯絡，行為之分擔，均為共同正犯，應就各共犯之所為負全
    部責任。被告二人先後多次所為強盜、加重強盜及以不正方
    法由自動付款設備取得他人之物之行為，時間緊接、犯罪構
    成要件相同，顯均係基於概括犯意為之，應各依刑法第56條
    連續犯之規定以加重強盜罪及以不正方法由自動付款設備詐
    欺罪之一罪論。被告二人所犯加重強盜罪及以不正方法由自
    動付款設備詐欺罪間，有方法結果之牽連關係，應從一重之
    加重強盜罪處斷。另按加重強盜罪之法定刑為七年以上有期
    徒刑之罪，刑責甚重，惟查被告乙○○年僅二十餘歲，涉世
    未深，本易受他人影響，而從事不法行為，且又甫生育完畢
    ，家中幼子亟待其撫育照料，及本案強盜所得之物價值非鉅
    等情，本院認被告乙○○所犯之罪，情輕法重，有可予憫恕
    之處，爰依刑法第59條之規定減輕其刑。爰審酌被告二人係
    夫妻關係，均值年輕，不思以己力正當謀生，賺取生活所需
    ，竟連續多次犯下強盜及不正方法由自動付款設備取得他人
    之物之行為，嚴重危害他人人身安全及社會治安，造成被害
    人精神上極度恐懼，更損及他人財產上利益，所為均屬非是
    ，惟念及被告二人犯罪後尚能坦承部分犯行，及被告二人恐
    將同時入獄服刑，家中幼小尚待撫育照料等一切情狀，分別
    量處如主文所示之刑。又本諸前述理由，本院認對被告乙○○科以有期徒刑4 年即足收懲儆被告之效，公訴人就此部分
    求處有期徒刑6 年，自屬過重，要難依其所請，附此敘明。
三、至未扣案之玩具槍枝1 支、長刀1 把、膠帶及手套等物品，
    雖均係被告二人持以犯本案所用之物，惟其中玩具槍枝、並
    非被告二人所有，其中膠帶、手套等物業經丟棄滅失等情，
    已據被告乙○○於警訊中供述明確，另該長刀1 把並無證據
    證明確係被告二人所有，亦無證據證明尚屬存在，為免將來
    執行之困難，爰均不另為沒收之諭知，附此敘明。
據上論斷，應依刑事訴訟法第299 條第1 項前段，刑法第28條、
第56條、第330 條第1 項、第339 條之2 第1 項、第55條、第59
條，判決如主文。
本案經檢察官陳志全到庭執行職務。
中　    華　　　民　　  國　　94　　年　  4　月   7  日
                            臺灣桃園地方法院刑事第七庭
                                審判長法  官  孫惠琳
                                      法  官  劉為丕
                                      法  官  賴淑美
以上正本證明與原本無異。
如不服本判決，應於判決送達後10日內向本院提出上訴狀 (應附
繕本)， 上訴於臺灣高等法院。
                                      書記官  陳育君
中　　華　　民　　國　　94　　年　4　　月     7      日
附錄：本案論罪科刑法條全文
中華民國刑法第330條第1項：
犯強盜罪而有第321 條第1 項各款情形之一者，處七年以上有期
徒刑。
中華民國刑法第339條之2第1項：
意圖為自己或第3 人不法之所有，以不正方法由自動付款設備取
得他人之物者，處三年以下有期徒刑、拘役或一萬元以下罰金。
